ja: 芸術・エンターテイメント > 趣味・コレクション > 楽器関連用品 > 木管楽器用品 > クラリネット用品 > クラリネット用パーツ > クラリネット用ベル: 調整可能ベル; スタンダードベル
hr-HR: Umjetnost i zabava > Hobiji i kreativne umjetnosti > Pribor za glazbala i orkestar > Pribor za drvena puhačka glazbala > Pribor za klarinet > Dijelovi za klarinet > Zvučnica za klarinet: Podesive zvučnice; Standardne zvučnice
zh-CN: 艺术与娱乐 > 爱好/艺术创作 > 乐器与管弦乐队配件 > 木管乐器配件 > 单簧管配件 > 单簧管零件 > 单簧管喇叭口: 可调喇叭口; 标准喇叭口
ko: 아트/엔터테인먼트 > 취미/예술 > 악기/오케스트라 부대용품 > 목관악기 부대용품 > 클라리넷 부대용품 > 클라리넷 부품 > 클라리넷 벨: 조절식 벨; 표준 벨
nb: Kunst og underholdning > Hobby og kreativitet > Tilbehør til musikkinstrumenter og orkestre > Tilbehør til treblåseinstrumenter > Klarinettilbehør > Klarinettdeler > Klarinettbjeller: Regulerbare bjeller; Standardbjeller
fi: Taide ja viihde > Harrastukset ja taiteet > Soitin- ja orkesteritarvikkeet > Puupuhallintarvikkeet > Klarinettitarvikkeet > Klarinetin osat > Klarinetin kaikusuppilot: Säädettävät kaikusuppilot; Tavalliset kaikusuppilot
pt-PT: Artes e lazer > Passatempos e artes criativas > Acessórios de instrumentos musicais e orquestra > Acessórios de madeiras > Acessórios para clarinete > Peças para clarinete > Campanas para clarinete: Campanas ajustáveis; Campanas padrão
zh-TW: 藝術/娛樂 > 嗜好和創作藝術 > 樂器配件 > 木管樂器配件 > 單簧管配件 > 單簧管零件 > 單簧管喇叭口: 可調式喇叭口; 標準喇叭口
pt-BR: Artes e entretenimento > Hobbies e artes > Acessórios para instrumentos musicais e orquestras > Acessórios para instrumentos de sopro de madeira > Acessórios para clarinete > Peças para clarinete > Campânulas para clarinete: Campânulas ajustáveis; Campânulas padrão
nl: Kunst en entertainment > Hobby's en creatieve vaardigheden > Accessoires voor muziekinstrumenten > Accessoires voor houten blaasinstrumenten > Accessoires voor klarinet > Onderdelen voor klarinet > Klarinetbekers: Verstelbare bekers; Standaard bekers
it: Arte e svago > Hobby e arti creative > Accessori per orchestre e strumenti musicali > Accessori per legni > Accessori per clarinetto > Pezzi per clarinetto > Campane per clarinetto: Campane regolabili; Campane standard
fr: Arts et loisirs > Loisirs et arts créatifs > Accessoires pour instruments de musique et orchestres > Accessoires pour instruments à vent > Accessoires pour clarinettes > Pièces pour clarinettes > Pavillons pour clarinettes: Pavillons réglables; Pavillons standards
sl-SI: Kultura in zabava > Hobiji in ustvarjalne umetnosti > Dodatki za glasbila in orkestre > Dodatki za lesna pihala > Dodatki za klarinet > Deli za klarinet > Sodčki za klarinet: Nastavljivi sodčki; Standardni sodčki
th: ศิลปะและความบันเทิง > งานอดิเรกและศิลปะสร้างสรรค์ > เครื่องดนตรีและอุปกรณ์ออร์เคสตรา > อุปกรณ์เครื่องเป่า > อุปกรณ์คลาริเน็ต > ชิ้นส่วนคลาริเน็ต > เบลล์คลาริเน็ต: เบลล์ปรับได้; เบลล์มาตรฐาน
en: Arts & Entertainment > Hobbies & Creative Arts > Musical Instrument & Orchestra Accessories > Woodwind Instrument Accessories > Clarinet Accessories > Clarinet Parts > Clarinet Bells: Adjustable Bells; Standard Bells
sk-SK: Umenie a zábava > Záľuby a tvorivé dielne > Príslušenstvo pre hudobné nástroje > Príslušenstvo pre drevené dychové nástroje > Príslušenstvo pre klarinet > Diely klarinetu > Klarinetové hubičky v tvare zvonca: Nastaviteľné hubičky v tvare zvonca; Štandardné hubičky v tvare zvonca
es: Arte y ocio > Hobbies y artes creativas > Accesorios para instrumentos musicales y de orquesta > Accesorios para instrumentos de viento-madera > Accesorios para clarinete > Piezas para clarinete > Campanas para clarinete: Campanas ajustables; Campanas estándar
tr: Sanat ve Eğlence > Hobiler ve Sanatsal Çalışmalar > Müzik Aleti ve Orkestra Aksesuarları > Nefesli Çalgı Aksesuarları > Klarnet Aksesuarları > Klarnet Parçaları > Klarnet Kalakları: Ayarlanabilir Kalaklar; Standart Kalaklar
bg-BG: Изкуства и развлечения > Хобита и творчески изкуства > Аксесоари за музикални инструменти и оркестри > Аксесоари за дървени духови инструменти > Аксесоари за кларинет > Части за кларинет > Фунии за кларинет: Регулируеми фунии; Стандартни фунии
ro-RO: Artă și divertisment > Hobby-uri și artă > Accesorii pentru instrumente muzicale și orchestră > Accesorii pentru instrumente de suflat > Accesorii pentru clarinet > Piese pentru clarinet > Pâlnii clarinet: Pâlnii reglabile; Pâlnii standard
lt-LT: Menai ir pramogos > Hobiai ir menai > Muzikos instrumentai ir orkestro priedai > Medinių pučiamųjų instrumentų priedai > Klarnetų priedai > Klarnetų dalys > Klarnetų varpeliai: Reguliuojami varpeliai; Standartiniai varpeliai
ru: Искусство и развлечения > Хобби и творчество > Аксессуары для музыкальных инструментов и игры в оркестре > Аксессуары для деревянных духовых инструментов > Аксессуары для кларнетов > Детали для кларнетов > Раструбы для кларнетов: Регулируемые раструбы; Стандартные раструбы
pl: Sztuka i rozrywka > Hobby i sztuki piękne > Akcesoria do instrumentów muzycznych > Akcesoria do instrumentów dętych drewnianych > Akcesoria do klarnetów > Części do klarnetów > Czary głosowe do klarnetów: Regulowane czary głosowe; Standardowe czary głosowe
el: Τέχνες & Ψυχαγωγία > Χόμπι & Δημιουργικές Τέχνες > Αξεσουάρ μουσικών οργάνων & ορχήστρας > Αξεσουάρ ξύλινων πνευστών οργάνων > Αξεσουάρ κλαρινέτου > Εξαρτήματα κλαρινέτου > Καμπάνες κλαρινέτου: Ρυθμιζόμενες καμπάνες; Κανονικές καμπάνες
de: Kunst & Unterhaltung > Hobby & Kunst > Zubehör für Musikinstrumente > Zubehör für Holzblasinstrumente > Klarinettenzubehör > Klarinettenteile > Klarinettentrichter: Einstellbare Trichter; Standardtrichter
cs: Umění a zábava > Hobby, hudba a výtvarné umění > Hudební nástroje – příslušenství > Dřevěné dechové nástroje – příslušenství > Klarinety – příslušenství > Součásti klarinetu > Korpusy pro klarinet: Nastavitelné korpusy; Standardní korpusy
hu: Művészet és szórakoztatás > Hobbik és kreatív művészet > Hangszer és zenekari kiegészítők > Fafúvóshangszer-kiegészítők > Klarinétkiegészítők > Klarinétalkatrészek > Klarinétharangok: Állítható harangok; Szabványos harangok
sv: Konst och underhållning > Hobby och skapande > Tillbehör till musikinstrument > Tillbehör till träblåsinstrument > Klarinettillbehör > Klarinettdelar > Klockstycken till klarinetter: Justerbara klockor; Standardklockor
da: Kunst og underholdning > Hobby og håndarbejde > Musikinstrumenter – tilbehør > Træblæserinstrumenter – tilbehør > Klarinet – tilbehør > Klarinet – dele > Klarinet – schallstykke: Justerbare klokker; Standardklokker
vi: Nghệ thuật và giải trí > Sở thích và nghệ thuật sáng tạo > Phụ kiện dàn nhạc và nhạc cụ > Phụ kiện cho nhạc cụ hơi > Phụ kiện kèn clarinet > Phụ tùng kèn clarinet > Chuông kèn clarinet: Chuông có thể điều chỉnh; Chuông tiêu chuẩn